---
title: "Replikaatio-työpaja, kevät 2017"
author: "Annika Lehmus-Sun"
output:
  html_document:
    theme: cosmo
    toc: true
    toc_depth: 2
    fig_caption: true
    fig_width: 6
    fig_height: 4
    code_folding: hide
---
#REPLIKOITAVA TUTKIMUS JA ANALYYSI
Replikoitavaksi tutkimukseksi valitsin Paul Anandin, Graham Hunterin ja Ron Smithin lineaarisen regressioanalyysin. Anand, Hunter ja Smith tarkastelivat toimintamahdollisuuksien ja elämään tyytyväisyyden yhteyksiä. Analyysi ja tulokset ovat esitetty artikkelissa "Capabilities and well-being: evidence based on the Sen-Nussbaum approach to welfare". Artikkeli löytyy täältä: [Capabilities and well-being (Anand, Hunter & Smith)](http://philosophy.uchicago.edu/faculty/files/nussbaum/Capabilities%20and%20Well-Being%20Evidence%20Based%20on%20the%20Sen-Nussbaum%20Approach%20to%20Welfare.pdf) Tutkimuksessaan, Anand, Hunter ja Smith käyttävät lineaarista regressioanalyysia tutkiessaan erilaisten toimintamahdollisuuksien korrelaatiota elämään tyytyväisyyden kanssa. Toimintamahdollisuus-muuttujat he ovat operationalisoineet Martha Nussbaumin 10 toimintamahdollisuuden listasta. 
##AINEISTO JA MUUTTUJAT
Aineisto tässä analyysissa, on täysin sama kuin Anandin, Hunterin ja Smithin analyysissakin. Aineisto on siis British Household Panel Survey:n [BHPS] vuoden 2000 otanta eli kymmenes otantakerta. BHPS pitää sisällään tietoa yli 16-vuotiaiden elämäntavoista, hyvinvoinnista ja yleisesti hyvin kattavasti elämän eri osa-alueista. BHPS on kerätty pitkälti kotona tehtyinä haastatteluilla. Lisätietoa vuoden 2000 aineistosta löydät täältä: [BHPS 2000](https://www.iser.essex.ac.uk/bhps/documentation/pdf_versions/index.html) ja yleisesti BHPS:stä täältä: [British household panel survey](https://www.iser.essex.ac.uk/bhps)

Koska Anandin, Hunterin ja Smithin analyysissa miehiä ja naisia on tarkasteltu erikseen, jaoin BHPS 2000 aineiston miesten ja naisten aineistoiksi. Vastaajista naisia oli yhteensä 8 426 ja miehiä 7 177. Miehiä oli siis reilu tuhat vähemmän vuoden 2000 otannassa. 

###MUUTTUJAMUUNNOKSET
Muuttujamuunnokset, jotka ovat tehty replikoitavan analyysin pohjalta ja mukaisesti löytyvät täältä: [muuttujamuunnokset replikaatiota varten](https://github.com/AnnikaLehmusSun/replikaatio/blob/master/data/muuttujamuunnokset.R)

####PUUTTUVAT TIEDOT
Anand, Hunter ja Smith eivät maininneet artikkelissaan, mitä he tekivät niin kutsutuille puuttuville tiedoilla. Puuttuvat tiedot BHPS-aineistossa ovat koodattu seuraavanlaisesti: -9 = Missing or wild; -8 = Inapplicable; -7 = Proxy and or phone; -2 = Refused ja -1 = Not answered.

Koska Anand, Hunter ja Smith eivät maininneet, mitä he tekivät näille arvoille (-1 - (-7)) analyysissaan, heikentää se luonnollisesti tutkimuksen toistettavuutta. Oletan, että puuttuvat arvot ovat merkitty NA, eli "non available" - muotoon, joten uudelleen koodasin arvot -1 -(-7) muotoon NA. 

###MUUTTUJALISTA
Anand, Hunter ja Smith käyttivät analyysissaan seuraavia muuttujia (tummennetulla uudelleen koodaus, jonka vieressä lomakkeessa kysytty kysymys):

####TOIMINTAMAHDOLLISUUDET:
* **S_HL_LIMIT** "Does your health in any way limit your daily activities compared to most people of your age?"
* **S_HL_NOURISH** "Here is a list of things which people might have or do. Please look at this card and tell me which things you (and your household) have or do? Eat meat, chicken, fish every second day) "
   * + "Would you like to be able to eat meat, chicken, fish at least every second day, but must do without because you cannot afford it?"
* **S_H_LAC_MOVE** "If you could choose, would you stay here in your present home or would you prefer to move somewhere else?"
   * + "Even though you may not want to move) Do you expect you will move in the coming year?"
* **S_S_CAR** "Do you normally have access to a car or van that you can use whenever you want to?"
* **S_H_CRIME** "Does your accommodation have any of the following problems? Vandalism or crime in the area"
* **S_S_EDUCATE** "Highest educational qualification"
* **S_W_CONCB**; **S_W_CONCL**; **S_W_CONCML** "Have you recently been able to concentrate on whatever you’re doing "(‘Better than usual’;‘Less than usual’;‘Much less than usual)
* **S_W_SLEEPN**; **S_W_SLEEPM**; **S_W_SLEEPMM** "Have you recently lost much sleep over worry?" ('Not at all’; ‘Rather more than usual’; 'Much more than usual')
* **S_W_STRAINN**; **S_W_STRAINM**; **S_W_STRAINMM**  "Have you recently felt constantly under strain?" ('Not at all’;‘Rather more than usual’; ‘Much More than usual’)
* **S_W_DEPRESSN**; **S_W_DEPRESSM**; **S_W_DEPRESSMM** "Have you recently been feeling unhappy or depressed?" ('Not at all’;‘Rather more than usual’; ‘Much More than usual’)
* **S_W_CONFIDENTN**; **S_W_CONFIDENTM**; **S_W_CONFIDENTMM** "Have you recently been losing confidence in yourself?" ('Not at all’;‘Rather more than usual’; ‘Much More than usual’)
* **S_W_DECIDEM**; **S_W_DECIDEL**; **S_W_DECIDEML** "Have you recently felt capable of making decisions about things?" ('Not at all’;‘Rather more than usual’; ‘Much More than usual’)
* **S_W_DIFICULTN**; **S_W_DIFICULTM**; **S_W_DIFICULTMM** "Have you recently felt you couldn’t overcome your difficulties?" ('Not at all’;‘Rather more than usual’; ‘Much More than usual’)
* **S_W_FACEUPM**; **S_W_FACEUPL**; **S_W_FACEUPMML** "Have you recently been able to face up to problems?" ('Not at all’;‘Rather more than usual’; ‘Much More than usual’)
* **S_S_HOLIDAY** "Here is a list of things which people might have or do. Please look at this card and tell me which things you (and your household) have or do? Pay for a week’s annual holiday away from home."
  * + "Would you like to be able to pay for a week’s annual holiday away from home, but must do without because you cannot afford it?"
* **S_S_CLOTHES** "Here is a list of things which people might have or do. Please look at this card and tell me which things you (and your household) have or do? Buy new, rather than second hand, clothes."
 *+ "Would you like to be able to buy new, rather than second hand, clothes, but must do without because you cannot afford it?"
* **S_S_MEAL** "Here is a list of things which people might have or do. Please look at this card and tell me which things you (and your household) have or do? Have friends or family for a drink or meal at least once a month"
 *+ "Would you like to be able to have friends or family for a drink or meal at least once a month, but must do without because you cannot afford it?"
* **S_W_WORTHN**; **S_W_WORTHM**; **S_W_WORTHMM** "Have you recently been thinking of yourself as a worthless person?" ('Not at all’;‘Rather more than usual’; ‘Much More than usual’)
* **S_W_ROLEM**; **S_W_ROLEL**; **S_W_ROLEML** "Have you recently felt that you were playing a useful part in things?" ('Not at all’;‘Rather more than usual’; ‘Much More than usual’)
* **S_W_HAPPYM**; **S_W_HAPPYL**; **S_W_HAPPYML** "Have you recently been feeling reasonably happy, all things considered?" ('Not at all’;‘Rather more than usual’; ‘Much More than usual’)
* **S_W_EACTIVEM**; **S_W_EACTIVEL**; **S_W_EACTIVEML** "Have you recently been able to enjoy your normal day- to-day activities?" ('Not at all’;‘Rather more than usual’; ‘Much More than usual’)
* **S_VOTE** "Did you vote in this (past) year’s general election?"
* **S_HL_PWORK**;**S_HL_NAWORK** "Does your health keep you from doing some types of work?" ('Yes'; 'Can do nothing')
* **S_HL_AWORKL**; **S_HLAWORKLTL**; **S_HLAWORKS**  "For work you can do, how much does your health limit the amount of work you can do? "('A lot'; 'Just a little'; 'Somewhat')

####TYYTYVÄISYYS ELÄMÄÄN KOKONAISUUTENA JA OSATYYTYVÄISYYDET:
* **S_OALL** "How dissatisfied or satisfied are you with your life overall?"
* **S_HEALTH** "How dissatisfied or satisfied are you with your health?"
* **S_H_INCOME** "How dissatisfied or satisfied are you with the income of your household?"
* **S_HOUSE** "How dissatisfied or satisfied are you with your house/flat?"
* **S_PARTNER2** "How dissatisfied or satisfied are you with your husband/ wife/partner?"
  * + **D_NOPARTNER** "S_partner - does not apply"
* **S_JOB2** "How dissatisfied or satisfied are you with your job?"
  * + **D_NOJOB** "S_job2 - does not apply"
* **S_SOCIAL** "How dissatisfied or satisfied are you with your social life?"
* **S_QLEISURE** "How dissatisfied or satisfied are you with the amount of leisure time you have?"
* **S_LEISURE** "How dissatisfied or satisfied are you with the way you spend your leisure?"


#REPLIKAATIO
```{r}
pacman::p_load(haven, ggplot2,knitr, pander,descr,foreign,dplyr,Hmisc,psych,GPArotation,plyr, dplyr, rmarkdown, GGally, modelr)
BHPS_naiset <- read.csv(file = "/Applications/replikaatio/data/BHPS_naiset.csv", sep=",", header =TRUE)
BHPS_miehet <- read.csv(file = "/Applications/replikaatio/data/BHPS_miehet.csv", sep=",", header =TRUE)
BHPS_naiset$X <- NULL
BHPS_miehet$X <- NULL
```

##MALLI 1
####TYYTYVÄISYYS ELÄMÄÄN KOKONAISUUTENA JA OSATYYTYVÄISYYDET, NAISET
```{r}
model1F <- lm(S_OALL ~ D_NOJOB + D_NOPARTNER + S_HEALTH + S_HOUSE + S_H_INCOME + S_PARTNER2 + S_JOB2 + S_SOCIAL + S_LEISURE + S_QLEISURE, data = BHPS_naiset)
summary(model1F)
```
&nbsp;


####TYYTYVÄISYYS ELÄMÄÄN KOKONAISUUTENA JA OSATYYTYVÄISYYDET, MIEHET
```{r}
model1M <- lm(S_OALL ~ D_NOJOB + D_NOPARTNER + S_HEALTH + S_HOUSE + S_H_INCOME + S_PARTNER2 + S_JOB2 + S_SOCIAL + S_LEISURE + S_QLEISURE, data = BHPS_miehet)
summary(model1M)
```
&nbsp;


####YHDENMUKAISUUS ANAND, HUNTER JA SMITHIN ANALYYSIIN
Naisten kohdalla mallit ovat käytännössä samat oman mallin ja Anandin, Hunterin ja Smithin [AHS] mallin kanssa. AHS:n malli löytyy sivulta 20 taulukosta 2 [(artikkeli täällä).](http://philosophy.uchicago.edu/faculty/files/nussbaum/Capabilities%20and%20Well-Being%20Evidence%20Based%20on%20the%20Sen-Nussbaum%20Approach%20to%20Welfare.pdf) 

Myös miesten kohdalla mallit olivat pitkälti samat yhtä poikkeusta lukuunottamatta. S_QLEISURE - muuttuja oli saanut omassa mallissani negatiivisen korrelaation tyytyväisyyden kanssa, kun taas AHS:n mallissa korrealatio oli positiivinen. Joka tapauksessa, korrelaatio oli molempien malleissa erittäin pieni n. 0.0005. AHS:n malli löytyy sivulta 21 taulukosta 3 
[(artikkeli täällä).](http://philosophy.uchicago.edu/faculty/files/nussbaum/Capabilities%20and%20Well-Being%20Evidence%20Based%20on%20the%20Sen-Nussbaum%20Approach%20to%20Welfare.pdf)
&nbsp;


##RESIDUAALIT MALLEIHIN 2 JA 3
Malleissa 2 ja 3 Anand, Hunter ja Smith ovat lisänneet personallisuuteen liittyvät tekijät (personality traits). Toisin sanoen, he ovat tarkastelleet millä tavoin eri tekijät korreloivat keskenään, ja lisänneet näistä residuaali-muuttujat malleihin 2 ja 3. Anand, Hunter ja Smith tekivät siis 10 regressioanalyysia, joissa oli aina vuorollaan yksi tyytyväisyyden osatekijä (kuten tyytyväisyys työhön) selittäjänä ja selitettävinä tekijöinä olivat toimintamahdollisuus-muuttujat, erikseen miehille ja naisille. Näistä regressiomalleista, he ovat ilmeisesti tallentaneet residuaalit aineistoonsa ja käyttäneet niitä sitten alkuperäisten muuttujien sijasta. Tällä tavoin on ymmärtääkseni pyritty karsimaan persoonallisuuden osuus pois. Alla on siis koodit ensin regressiomalleihin ja sitten residuaalien tallentamiseen. Mainittakoon, että tämä kohta analyysista oli haastava kahdesta syystä. Ensinäkin en ollut aivan varma, mitä Anand, Hunter ja Smith yrittivät tässä kohtaa tehdä ja toiseksi miten he sen tekivät, sillä heidän artikkelissaan residuaali-muuttujien luonti ei ollut kovinkaan selkeästi ilmaistuna. 

####REGRESSIOMALLIT OSATYYTYVÄISYYDET SELITTÄJÄNÄ, NAISET (KOODI)
```{r}
model1F_DNOJOB <- lm(D_NOJOB ~ S_HL_Limit + S_HL_NOURISH + S_H_LAC_MOVE +S_S_CAR + S_H_CRIME + S_S_EDUCATE + S_W_CONCB + S_W_CONCL + S_W_CONCML + S_W_SLEEPN + S_W_SLEEPM + S_W_SLEEPMM + S_W_STRAINN + S_W_STRAINM + S_W_STRAINMM + S_W_DEPRESSN + S_W_DEPRESSM + S_W_DEPRESSMM + S_W_CONFIDENTN + S_W_CONFIDENTM + S_W_CONFIDENTMM + S_W_DECIDEM + S_W_DECIDEL + S_W_DECIDEML + S_W_DIFICULTN + S_W_DIFICULTM + S_W_DIFICULTMM + S_W_FACEUPM + S_W_FACEUPL + S_W_FACEUPL + S_S_HOLIDAY + S_S_CLOTHES + S_S_MEAL + S_W_WORTHN + S_W_WORTHM + S_W_WORTHMM + S_W_ROLEM + S_W_ROLEL + S_W_ROLEML + S_W_HAPPYM + S_W_HAPPYL + S_W_HAPPYML + S_W_EACTIVEM + S_W_EACTIVEL + S_W_EACTIVEML + S_VOTE + S_HL_NAWORK + S_HL_AWORKL + S_HLAWORKLTL + S_HLAWORKS, data = BHPS_naiset)

model1F_DNOPARTNER <- lm(D_NOPARTNER ~  S_HL_Limit + S_HL_NOURISH + S_H_LAC_MOVE +S_S_CAR + S_H_CRIME + S_S_EDUCATE + S_W_CONCB + S_W_CONCL + S_W_CONCML + S_W_SLEEPN + S_W_SLEEPM + S_W_SLEEPMM + S_W_STRAINN + S_W_STRAINM + S_W_STRAINMM + S_W_DEPRESSN + S_W_DEPRESSM + S_W_DEPRESSMM + S_W_CONFIDENTN + S_W_CONFIDENTM + S_W_CONFIDENTMM + S_W_DECIDEM + S_W_DECIDEL + S_W_DECIDEML + S_W_DIFICULTN + S_W_DIFICULTM + S_W_DIFICULTMM + S_W_FACEUPM + S_W_FACEUPL + S_W_FACEUPL + S_S_HOLIDAY + S_S_CLOTHES + S_S_MEAL + S_W_WORTHN + S_W_WORTHM + S_W_WORTHMM + S_W_ROLEM + S_W_ROLEL + S_W_ROLEML + S_W_HAPPYM + S_W_HAPPYL + S_W_HAPPYML + S_W_EACTIVEM + S_W_EACTIVEL + S_W_EACTIVEML + S_VOTE + S_HL_NAWORK + S_HL_AWORKL + S_HLAWORKLTL + S_HLAWORKS, data = BHPS_naiset)

model1F_HEALTH <- lm(S_HEALTH ~S_HL_Limit + S_HL_NOURISH + S_H_LAC_MOVE +S_S_CAR + S_H_CRIME + S_S_EDUCATE + S_W_CONCB + S_W_CONCL + S_W_CONCML + S_W_SLEEPN + S_W_SLEEPM + S_W_SLEEPMM + S_W_STRAINN + S_W_STRAINM + S_W_STRAINMM + S_W_DEPRESSN + S_W_DEPRESSM + S_W_DEPRESSMM + S_W_CONFIDENTN + S_W_CONFIDENTM + S_W_CONFIDENTMM + S_W_DECIDEM + S_W_DECIDEL + S_W_DECIDEML + S_W_DIFICULTN + S_W_DIFICULTM + S_W_DIFICULTMM + S_W_FACEUPM + S_W_FACEUPL + S_W_FACEUPL + S_S_HOLIDAY + S_S_CLOTHES + S_S_MEAL + S_W_WORTHN + S_W_WORTHM + S_W_WORTHMM + S_W_ROLEM + S_W_ROLEL + S_W_ROLEML + S_W_HAPPYM + S_W_HAPPYL + S_W_HAPPYML + S_W_EACTIVEM + S_W_EACTIVEL + S_W_EACTIVEML + S_VOTE + S_HL_NAWORK + S_HL_AWORKL + S_HLAWORKLTL + S_HLAWORKS, data = BHPS_naiset)

model1F_HOUSE <- lm(S_HOUSE ~ S_HL_Limit + S_HL_NOURISH + S_H_LAC_MOVE +S_S_CAR + S_H_CRIME + S_S_EDUCATE + S_W_CONCB + S_W_CONCL + S_W_CONCML + S_W_SLEEPN + S_W_SLEEPM + S_W_SLEEPMM + S_W_STRAINN + S_W_STRAINM + S_W_STRAINMM + S_W_DEPRESSN + S_W_DEPRESSM + S_W_DEPRESSMM + S_W_CONFIDENTN + S_W_CONFIDENTM + S_W_CONFIDENTMM + S_W_DECIDEM + S_W_DECIDEL + S_W_DECIDEML + S_W_DIFICULTN + S_W_DIFICULTM + S_W_DIFICULTMM + S_W_FACEUPM + S_W_FACEUPL + S_W_FACEUPL + S_S_HOLIDAY + S_S_CLOTHES + S_S_MEAL + S_W_WORTHN + S_W_WORTHM + S_W_WORTHMM + S_W_ROLEM + S_W_ROLEL + S_W_ROLEML + S_W_HAPPYM + S_W_HAPPYL + S_W_HAPPYML + S_W_EACTIVEM + S_W_EACTIVEL + S_W_EACTIVEML + S_VOTE + S_HL_NAWORK + S_HL_AWORKL + S_HLAWORKLTL + S_HLAWORKS, data = BHPS_naiset)

model1F_H_INCOME <- lm(S_H_INCOME ~S_HL_Limit + S_HL_NOURISH + S_H_LAC_MOVE +S_S_CAR + S_H_CRIME + S_S_EDUCATE + S_W_CONCB + S_W_CONCL + S_W_CONCML + S_W_SLEEPN + S_W_SLEEPM + S_W_SLEEPMM + S_W_STRAINN + S_W_STRAINM + S_W_STRAINMM + S_W_DEPRESSN + S_W_DEPRESSM + S_W_DEPRESSMM + S_W_CONFIDENTN + S_W_CONFIDENTM + S_W_CONFIDENTMM + S_W_DECIDEM + S_W_DECIDEL + S_W_DECIDEML + S_W_DIFICULTN + S_W_DIFICULTM + S_W_DIFICULTMM + S_W_FACEUPM + S_W_FACEUPL + S_W_FACEUPL + S_S_HOLIDAY + S_S_CLOTHES + S_S_MEAL + S_W_WORTHN + S_W_WORTHM + S_W_WORTHMM + S_W_ROLEM + S_W_ROLEL + S_W_ROLEML + S_W_HAPPYM + S_W_HAPPYL + S_W_HAPPYML + S_W_EACTIVEM + S_W_EACTIVEL + S_W_EACTIVEML + S_VOTE + S_HL_NAWORK + S_HL_AWORKL + S_HLAWORKLTL + S_HLAWORKS, data = BHPS_naiset)

model1F_PARTNER2 <- lm(S_PARTNER2 ~S_HL_Limit + S_HL_NOURISH + S_H_LAC_MOVE +S_S_CAR + S_H_CRIME + S_S_EDUCATE + S_W_CONCB + S_W_CONCL + S_W_CONCML + S_W_SLEEPN + S_W_SLEEPM + S_W_SLEEPMM + S_W_STRAINN + S_W_STRAINM + S_W_STRAINMM + S_W_DEPRESSN + S_W_DEPRESSM + S_W_DEPRESSMM + S_W_CONFIDENTN + S_W_CONFIDENTM + S_W_CONFIDENTMM + S_W_DECIDEM + S_W_DECIDEL + S_W_DECIDEML + S_W_DIFICULTN + S_W_DIFICULTM + S_W_DIFICULTMM + S_W_FACEUPM + S_W_FACEUPL + S_W_FACEUPL + S_S_HOLIDAY + S_S_CLOTHES + S_S_MEAL + S_W_WORTHN + S_W_WORTHM + S_W_WORTHMM + S_W_ROLEM + S_W_ROLEL + S_W_ROLEML + S_W_HAPPYM + S_W_HAPPYL + S_W_HAPPYML + S_W_EACTIVEM + S_W_EACTIVEL + S_W_EACTIVEML + S_VOTE + S_HL_NAWORK + S_HL_AWORKL + S_HLAWORKLTL + S_HLAWORKS, data = BHPS_naiset)

model1F_JOB2 <- lm(S_JOB2 ~S_HL_Limit + S_HL_NOURISH + S_H_LAC_MOVE +S_S_CAR + S_H_CRIME + S_S_EDUCATE + S_W_CONCB + S_W_CONCL + S_W_CONCML + S_W_SLEEPN + S_W_SLEEPM + S_W_SLEEPMM + S_W_STRAINN + S_W_STRAINM + S_W_STRAINMM + S_W_DEPRESSN + S_W_DEPRESSM + S_W_DEPRESSMM + S_W_CONFIDENTN + S_W_CONFIDENTM + S_W_CONFIDENTMM + S_W_DECIDEM + S_W_DECIDEL + S_W_DECIDEML + S_W_DIFICULTN + S_W_DIFICULTM + S_W_DIFICULTMM + S_W_FACEUPM + S_W_FACEUPL + S_W_FACEUPL + S_S_HOLIDAY + S_S_CLOTHES + S_S_MEAL + S_W_WORTHN + S_W_WORTHM + S_W_WORTHMM + S_W_ROLEM + S_W_ROLEL + S_W_ROLEML + S_W_HAPPYM + S_W_HAPPYL + S_W_HAPPYML + S_W_EACTIVEM + S_W_EACTIVEL + S_W_EACTIVEML + S_VOTE + S_HL_NAWORK + S_HL_AWORKL + S_HLAWORKLTL + S_HLAWORKS, data = BHPS_naiset)

model1F_SOCIAL <- lm(S_SOCIAL ~S_HL_Limit + S_HL_NOURISH + S_H_LAC_MOVE +S_S_CAR + S_H_CRIME + S_S_EDUCATE + S_W_CONCB + S_W_CONCL + S_W_CONCML + S_W_SLEEPN + S_W_SLEEPM + S_W_SLEEPMM + S_W_STRAINN + S_W_STRAINM + S_W_STRAINMM + S_W_DEPRESSN + S_W_DEPRESSM + S_W_DEPRESSMM + S_W_CONFIDENTN + S_W_CONFIDENTM + S_W_CONFIDENTMM + S_W_DECIDEM + S_W_DECIDEL + S_W_DECIDEML + S_W_DIFICULTN + S_W_DIFICULTM + S_W_DIFICULTMM + S_W_FACEUPM + S_W_FACEUPL + S_W_FACEUPL + S_S_HOLIDAY + S_S_CLOTHES + S_S_MEAL + S_W_WORTHN + S_W_WORTHM + S_W_WORTHMM + S_W_ROLEM + S_W_ROLEL + S_W_ROLEML + S_W_HAPPYM + S_W_HAPPYL + S_W_HAPPYML + S_W_EACTIVEM + S_W_EACTIVEL + S_W_EACTIVEML + S_VOTE + S_HL_NAWORK + S_HL_AWORKL + S_HLAWORKLTL + S_HLAWORKS, data = BHPS_naiset)

model1F_SOCIAL <- lm(S_SOCIAL ~ S_HL_Limit + S_HL_NOURISH + S_H_LAC_MOVE +S_S_CAR + S_H_CRIME + S_S_EDUCATE + S_W_CONCB + S_W_CONCL + S_W_CONCML + S_W_SLEEPN + S_W_SLEEPM + S_W_SLEEPMM + S_W_STRAINN + S_W_STRAINM + S_W_STRAINMM + S_W_DEPRESSN + S_W_DEPRESSM + S_W_DEPRESSMM + S_W_CONFIDENTN + S_W_CONFIDENTM + S_W_CONFIDENTMM + S_W_DECIDEM + S_W_DECIDEL + S_W_DECIDEML + S_W_DIFICULTN + S_W_DIFICULTM + S_W_DIFICULTMM + S_W_FACEUPM + S_W_FACEUPL + S_W_FACEUPL + S_S_HOLIDAY + S_S_CLOTHES + S_S_MEAL + S_W_WORTHN + S_W_WORTHM + S_W_WORTHMM + S_W_ROLEM + S_W_ROLEL + S_W_ROLEML + S_W_HAPPYM + S_W_HAPPYL + S_W_HAPPYML + S_W_EACTIVEM + S_W_EACTIVEL + S_W_EACTIVEML + S_VOTE + S_HL_NAWORK + S_HL_AWORKL + S_HLAWORKLTL + S_HLAWORKS, data = BHPS_naiset)

model1F_LEISURE <- lm(S_LEISURE  ~ S_HL_Limit + S_HL_NOURISH + S_H_LAC_MOVE +S_S_CAR + S_H_CRIME + S_S_EDUCATE + S_W_CONCB + S_W_CONCL + S_W_CONCML + S_W_SLEEPN + S_W_SLEEPM + S_W_SLEEPMM + S_W_STRAINN + S_W_STRAINM + S_W_STRAINMM + S_W_DEPRESSN + S_W_DEPRESSM + S_W_DEPRESSMM + S_W_CONFIDENTN + S_W_CONFIDENTM + S_W_CONFIDENTMM + S_W_DECIDEM + S_W_DECIDEL + S_W_DECIDEML + S_W_DIFICULTN + S_W_DIFICULTM + S_W_DIFICULTMM + S_W_FACEUPM + S_W_FACEUPL + S_W_FACEUPL + S_S_HOLIDAY + S_S_CLOTHES + S_S_MEAL + S_W_WORTHN + S_W_WORTHM + S_W_WORTHMM + S_W_ROLEM + S_W_ROLEL + S_W_ROLEML + S_W_HAPPYM + S_W_HAPPYL + S_W_HAPPYML + S_W_EACTIVEM + S_W_EACTIVEL + S_W_EACTIVEML + S_VOTE + S_HL_NAWORK + S_HL_AWORKL + S_HLAWORKLTL + S_HLAWORKS, data = BHPS_naiset)

model1F_QLEISURE <- lm(S_QLEISURE ~ S_HL_Limit + S_HL_NOURISH + S_H_LAC_MOVE +S_S_CAR + S_H_CRIME + S_S_EDUCATE + S_W_CONCB + S_W_CONCL + S_W_CONCML + S_W_SLEEPN + S_W_SLEEPM + S_W_SLEEPMM + S_W_STRAINN + S_W_STRAINM + S_W_STRAINMM + S_W_DEPRESSN + S_W_DEPRESSM + S_W_DEPRESSMM + S_W_CONFIDENTN + S_W_CONFIDENTM + S_W_CONFIDENTMM + S_W_DECIDEM + S_W_DECIDEL + S_W_DECIDEML + S_W_DIFICULTN + S_W_DIFICULTM + S_W_DIFICULTMM + S_W_FACEUPM + S_W_FACEUPL + S_W_FACEUPL + S_S_HOLIDAY + S_S_CLOTHES + S_S_MEAL + S_W_WORTHN + S_W_WORTHM + S_W_WORTHMM + S_W_ROLEM + S_W_ROLEL + S_W_ROLEML + S_W_HAPPYM + S_W_HAPPYL + S_W_HAPPYML + S_W_EACTIVEM + S_W_EACTIVEL + S_W_EACTIVEML + S_VOTE + S_HL_NAWORK + S_HL_AWORKL + S_HLAWORKLTL + S_HLAWORKS, data = BHPS_naiset)
```


####REGRESSIOMALLIT OSATYYTYVÄISYYDET SELITTÄJÄNÄ, MIEHET (KOODI)
```{r}
model1M_DNOJOB <- lm(D_NOJOB ~ S_HL_Limit + S_HL_NOURISH + S_H_LAC_MOVE +S_S_CAR + S_H_CRIME + S_S_EDUCATE + S_W_CONCB + S_W_CONCL + S_W_CONCML + S_W_SLEEPN + S_W_SLEEPM + S_W_SLEEPMM + S_W_STRAINN + S_W_STRAINM + S_W_STRAINMM + S_W_DEPRESSN + S_W_DEPRESSM + S_W_DEPRESSMM + S_W_CONFIDENTN + S_W_CONFIDENTM + S_W_CONFIDENTMM + S_W_DECIDEM + S_W_DECIDEL + S_W_DECIDEML + S_W_DIFICULTN + S_W_DIFICULTM + S_W_DIFICULTMM + S_W_FACEUPM + S_W_FACEUPL + S_W_FACEUPL + S_S_HOLIDAY + S_S_CLOTHES + S_S_MEAL + S_W_WORTHN + S_W_WORTHM + S_W_WORTHMM + S_W_ROLEM + S_W_ROLEL + S_W_ROLEML + S_W_HAPPYM + S_W_HAPPYL + S_W_HAPPYML + S_W_EACTIVEM + S_W_EACTIVEL + S_W_EACTIVEML + S_VOTE + S_HL_NAWORK + S_HL_AWORKL + S_HLAWORKLTL + S_HLAWORKS, data = BHPS_miehet)

model1M_DNOPARTNER <- lm(D_NOPARTNER ~  S_HL_Limit + S_HL_NOURISH + S_H_LAC_MOVE +S_S_CAR + S_H_CRIME + S_S_EDUCATE + S_W_CONCB + S_W_CONCL + S_W_CONCML + S_W_SLEEPN + S_W_SLEEPM + S_W_SLEEPMM + S_W_STRAINN + S_W_STRAINM + S_W_STRAINMM + S_W_DEPRESSN + S_W_DEPRESSM + S_W_DEPRESSMM + S_W_CONFIDENTN + S_W_CONFIDENTM + S_W_CONFIDENTMM + S_W_DECIDEM + S_W_DECIDEL + S_W_DECIDEML + S_W_DIFICULTN + S_W_DIFICULTM + S_W_DIFICULTMM + S_W_FACEUPM + S_W_FACEUPL + S_W_FACEUPL + S_S_HOLIDAY + S_S_CLOTHES + S_S_MEAL + S_W_WORTHN + S_W_WORTHM + S_W_WORTHMM + S_W_ROLEM + S_W_ROLEL + S_W_ROLEML + S_W_HAPPYM + S_W_HAPPYL + S_W_HAPPYML + S_W_EACTIVEM + S_W_EACTIVEL + S_W_EACTIVEML + S_VOTE + S_HL_NAWORK + S_HL_AWORKL + S_HLAWORKLTL + S_HLAWORKS, data = BHPS_miehet)

model1M_HEALTH <- lm(S_HEALTH ~S_HL_Limit + S_HL_NOURISH + S_H_LAC_MOVE +S_S_CAR + S_H_CRIME + S_S_EDUCATE + S_W_CONCB + S_W_CONCL + S_W_CONCML + S_W_SLEEPN + S_W_SLEEPM + S_W_SLEEPMM + S_W_STRAINN + S_W_STRAINM + S_W_STRAINMM + S_W_DEPRESSN + S_W_DEPRESSM + S_W_DEPRESSMM + S_W_CONFIDENTN + S_W_CONFIDENTM + S_W_CONFIDENTMM + S_W_DECIDEM + S_W_DECIDEL + S_W_DECIDEML + S_W_DIFICULTN + S_W_DIFICULTM + S_W_DIFICULTMM + S_W_FACEUPM + S_W_FACEUPL + S_W_FACEUPL + S_S_HOLIDAY + S_S_CLOTHES + S_S_MEAL + S_W_WORTHN + S_W_WORTHM + S_W_WORTHMM + S_W_ROLEM + S_W_ROLEL + S_W_ROLEML + S_W_HAPPYM + S_W_HAPPYL + S_W_HAPPYML + S_W_EACTIVEM + S_W_EACTIVEL + S_W_EACTIVEML + S_VOTE + S_HL_NAWORK + S_HL_AWORKL + S_HLAWORKLTL + S_HLAWORKS, data = BHPS_miehet)

model1M_HOUSE <- lm(S_HOUSE ~ S_HL_Limit + S_HL_NOURISH + S_H_LAC_MOVE +S_S_CAR + S_H_CRIME + S_S_EDUCATE + S_W_CONCB + S_W_CONCL + S_W_CONCML + S_W_SLEEPN + S_W_SLEEPM + S_W_SLEEPMM + S_W_STRAINN + S_W_STRAINM + S_W_STRAINMM + S_W_DEPRESSN + S_W_DEPRESSM + S_W_DEPRESSMM + S_W_CONFIDENTN + S_W_CONFIDENTM + S_W_CONFIDENTMM + S_W_DECIDEM + S_W_DECIDEL + S_W_DECIDEML + S_W_DIFICULTN + S_W_DIFICULTM + S_W_DIFICULTMM + S_W_FACEUPM + S_W_FACEUPL + S_W_FACEUPL + S_S_HOLIDAY + S_S_CLOTHES + S_S_MEAL + S_W_WORTHN + S_W_WORTHM + S_W_WORTHMM + S_W_ROLEM + S_W_ROLEL + S_W_ROLEML + S_W_HAPPYM + S_W_HAPPYL + S_W_HAPPYML + S_W_EACTIVEM + S_W_EACTIVEL + S_W_EACTIVEML + S_VOTE + S_HL_NAWORK + S_HL_AWORKL + S_HLAWORKLTL + S_HLAWORKS, data = BHPS_miehet)

model1M_H_INCOME <- lm(S_H_INCOME ~S_HL_Limit + S_HL_NOURISH + S_H_LAC_MOVE +S_S_CAR + S_H_CRIME + S_S_EDUCATE + S_W_CONCB + S_W_CONCL + S_W_CONCML + S_W_SLEEPN + S_W_SLEEPM + S_W_SLEEPMM + S_W_STRAINN + S_W_STRAINM + S_W_STRAINMM + S_W_DEPRESSN + S_W_DEPRESSM + S_W_DEPRESSMM + S_W_CONFIDENTN + S_W_CONFIDENTM + S_W_CONFIDENTMM + S_W_DECIDEM + S_W_DECIDEL + S_W_DECIDEML + S_W_DIFICULTN + S_W_DIFICULTM + S_W_DIFICULTMM + S_W_FACEUPM + S_W_FACEUPL + S_W_FACEUPL + S_S_HOLIDAY + S_S_CLOTHES + S_S_MEAL + S_W_WORTHN + S_W_WORTHM + S_W_WORTHMM + S_W_ROLEM + S_W_ROLEL + S_W_ROLEML + S_W_HAPPYM + S_W_HAPPYL + S_W_HAPPYML + S_W_EACTIVEM + S_W_EACTIVEL + S_W_EACTIVEML + S_VOTE + S_HL_NAWORK + S_HL_AWORKL + S_HLAWORKLTL + S_HLAWORKS, data = BHPS_miehet)

model1M_PARTNER2 <- lm(S_PARTNER2 ~S_HL_Limit + S_HL_NOURISH + S_H_LAC_MOVE +S_S_CAR + S_H_CRIME + S_S_EDUCATE + S_W_CONCB + S_W_CONCL + S_W_CONCML + S_W_SLEEPN + S_W_SLEEPM + S_W_SLEEPMM + S_W_STRAINN + S_W_STRAINM + S_W_STRAINMM + S_W_DEPRESSN + S_W_DEPRESSM + S_W_DEPRESSMM + S_W_CONFIDENTN + S_W_CONFIDENTM + S_W_CONFIDENTMM + S_W_DECIDEM + S_W_DECIDEL + S_W_DECIDEML + S_W_DIFICULTN + S_W_DIFICULTM + S_W_DIFICULTMM + S_W_FACEUPM + S_W_FACEUPL + S_W_FACEUPL + S_S_HOLIDAY + S_S_CLOTHES + S_S_MEAL + S_W_WORTHN + S_W_WORTHM + S_W_WORTHMM + S_W_ROLEM + S_W_ROLEL + S_W_ROLEML + S_W_HAPPYM + S_W_HAPPYL + S_W_HAPPYML + S_W_EACTIVEM + S_W_EACTIVEL + S_W_EACTIVEML + S_VOTE + S_HL_NAWORK + S_HL_AWORKL + S_HLAWORKLTL + S_HLAWORKS, data = BHPS_miehet)

model1M_JOB2 <- lm(S_JOB2 ~S_HL_Limit + S_HL_NOURISH + S_H_LAC_MOVE +S_S_CAR + S_H_CRIME + S_S_EDUCATE + S_W_CONCB + S_W_CONCL + S_W_CONCML + S_W_SLEEPN + S_W_SLEEPM + S_W_SLEEPMM + S_W_STRAINN + S_W_STRAINM + S_W_STRAINMM + S_W_DEPRESSN + S_W_DEPRESSM + S_W_DEPRESSMM + S_W_CONFIDENTN + S_W_CONFIDENTM + S_W_CONFIDENTMM + S_W_DECIDEM + S_W_DECIDEL + S_W_DECIDEML + S_W_DIFICULTN + S_W_DIFICULTM + S_W_DIFICULTMM + S_W_FACEUPM + S_W_FACEUPL + S_W_FACEUPL + S_S_HOLIDAY + S_S_CLOTHES + S_S_MEAL + S_W_WORTHN + S_W_WORTHM + S_W_WORTHMM + S_W_ROLEM + S_W_ROLEL + S_W_ROLEML + S_W_HAPPYM + S_W_HAPPYL + S_W_HAPPYML + S_W_EACTIVEM + S_W_EACTIVEL + S_W_EACTIVEML + S_VOTE + S_HL_NAWORK + S_HL_AWORKL + S_HLAWORKLTL + S_HLAWORKS, data = BHPS_miehet)

model1M_SOCIAL <- lm(S_SOCIAL ~S_HL_Limit + S_HL_NOURISH + S_H_LAC_MOVE +S_S_CAR + S_H_CRIME + S_S_EDUCATE + S_W_CONCB + S_W_CONCL + S_W_CONCML + S_W_SLEEPN + S_W_SLEEPM + S_W_SLEEPMM + S_W_STRAINN + S_W_STRAINM + S_W_STRAINMM + S_W_DEPRESSN + S_W_DEPRESSM + S_W_DEPRESSMM + S_W_CONFIDENTN + S_W_CONFIDENTM + S_W_CONFIDENTMM + S_W_DECIDEM + S_W_DECIDEL + S_W_DECIDEML + S_W_DIFICULTN + S_W_DIFICULTM + S_W_DIFICULTMM + S_W_FACEUPM + S_W_FACEUPL + S_W_FACEUPL + S_S_HOLIDAY + S_S_CLOTHES + S_S_MEAL + S_W_WORTHN + S_W_WORTHM + S_W_WORTHMM + S_W_ROLEM + S_W_ROLEL + S_W_ROLEML + S_W_HAPPYM + S_W_HAPPYL + S_W_HAPPYML + S_W_EACTIVEM + S_W_EACTIVEL + S_W_EACTIVEML + S_VOTE + S_HL_NAWORK + S_HL_AWORKL + S_HLAWORKLTL + S_HLAWORKS, data = BHPS_miehet)

model1M_LEISURE <- lm(S_LEISURE  ~ S_HL_Limit + S_HL_NOURISH + S_H_LAC_MOVE +S_S_CAR + S_H_CRIME + S_S_EDUCATE + S_W_CONCB + S_W_CONCL + S_W_CONCML + S_W_SLEEPN + S_W_SLEEPM + S_W_SLEEPMM + S_W_STRAINN + S_W_STRAINM + S_W_STRAINMM + S_W_DEPRESSN + S_W_DEPRESSM + S_W_DEPRESSMM + S_W_CONFIDENTN + S_W_CONFIDENTM + S_W_CONFIDENTMM + S_W_DECIDEM + S_W_DECIDEL + S_W_DECIDEML + S_W_DIFICULTN + S_W_DIFICULTM + S_W_DIFICULTMM + S_W_FACEUPM + S_W_FACEUPL + S_W_FACEUPL + S_S_HOLIDAY + S_S_CLOTHES + S_S_MEAL + S_W_WORTHN + S_W_WORTHM + S_W_WORTHMM + S_W_ROLEM + S_W_ROLEL + S_W_ROLEML + S_W_HAPPYM + S_W_HAPPYL + S_W_HAPPYML + S_W_EACTIVEM + S_W_EACTIVEL + S_W_EACTIVEML + S_VOTE + S_HL_NAWORK + S_HL_AWORKL + S_HLAWORKLTL + S_HLAWORKS, data = BHPS_miehet)

model1M_QLEISURE <- lm(S_QLEISURE ~ S_HL_Limit + S_HL_NOURISH + S_H_LAC_MOVE +S_S_CAR + S_H_CRIME + S_S_EDUCATE + S_W_CONCB + S_W_CONCL + S_W_CONCML + S_W_SLEEPN + S_W_SLEEPM + S_W_SLEEPMM + S_W_STRAINN + S_W_STRAINM + S_W_STRAINMM + S_W_DEPRESSN + S_W_DEPRESSM + S_W_DEPRESSMM + S_W_CONFIDENTN + S_W_CONFIDENTM + S_W_CONFIDENTMM + S_W_DECIDEM + S_W_DECIDEL + S_W_DECIDEML + S_W_DIFICULTN + S_W_DIFICULTM + S_W_DIFICULTMM + S_W_FACEUPM + S_W_FACEUPL + S_W_FACEUPL + S_S_HOLIDAY + S_S_CLOTHES + S_S_MEAL + S_W_WORTHN + S_W_WORTHM + S_W_WORTHMM + S_W_ROLEM + S_W_ROLEL + S_W_ROLEML + S_W_HAPPYM + S_W_HAPPYL + S_W_HAPPYML + S_W_EACTIVEM + S_W_EACTIVEL + S_W_EACTIVEML + S_VOTE + S_HL_NAWORK + S_HL_AWORKL + S_HLAWORKLTL + S_HLAWORKS, data = BHPS_miehet)
```

####REGRESSIOMALLIEN RESIDUAALIEN TALLENTAMINEN BHPS_naiset JA BHPS_miehet AINEISTOIHIN (KOODI)
```{r}
#naiset ensin
BHPS_naiset <- add_residuals(data=BHPS_naiset, model=model1F_DNOJOB, var="RESIDF_DNOJOB")
BHPS_naiset <-add_residuals(data=BHPS_naiset, model=model1F_DNOPARTNER, var="RESIDF_DNOPARTNR")
BHPS_naiset <-add_residuals(data=BHPS_naiset, model=model1F_HEALTH, var="RESIDF_HEALTH")
BHPS_naiset <-add_residuals(data=BHPS_naiset, model=model1F_HOUSE, var="RESIDF_HOUSE")
BHPS_naiset <-add_residuals(data=BHPS_naiset, model=model1F_H_INCOME, var="RESIDF_H_INCOME")
BHPS_naiset <-add_residuals(data=BHPS_naiset, model=model1F_PARTNER2, var="RESIDF_PARTNER")
BHPS_naiset <-add_residuals(data=BHPS_naiset, model=model1F_JOB2, var="RESIDF_JOB")
BHPS_naiset <-add_residuals(data=BHPS_naiset, model=model1F_SOCIAL, var="RESIDF_SOCIAL")
BHPS_naiset <-add_residuals(data=BHPS_naiset, model=model1F_LEISURE, var="RESIDF_LEISURE")
BHPS_naiset <-add_residuals(data=BHPS_naiset, model=model1F_QLEISURE, var="RESIDF_QLEISURE")


#sitten miehet
BHPS_miehet <- add_residuals(data=BHPS_miehet, model=model1M_DNOJOB, var="RESIDM_DNOJOB")
BHPS_miehet <-add_residuals(data=BHPS_miehet, model=model1M_DNOPARTNER, var="RESIDM_DNOPARTNR")
BHPS_miehet <-add_residuals(data=BHPS_miehet, model=model1M_HEALTH, var="RESIDM_HEALTH")
BHPS_miehet <-add_residuals(data=BHPS_miehet, model=model1M_HOUSE, var="RESIDM_HOUSE")
BHPS_miehet <-add_residuals(data=BHPS_miehet, model=model1M_H_INCOME, var="RESIDM_H_INCOME")
BHPS_miehet <-add_residuals(data=BHPS_miehet, model=model1M_PARTNER2, var="RESIDM_PARTNER")
BHPS_miehet <-add_residuals(data=BHPS_miehet, model=model1M_JOB2, var="RESIDM_JOB")
BHPS_miehet <-add_residuals(data=BHPS_miehet, model=model1M_SOCIAL, var="RESIDM_SOCIAL")
BHPS_miehet <-add_residuals(data=BHPS_miehet, model=model1M_LEISURE, var="RESIDM_LEISURE")
BHPS_miehet <-add_residuals(data=BHPS_miehet, model=model1M_QLEISURE, var="RESIDM_QLEISURE")

```

##MALLI 2


####TYYTYVÄISYYS ELÄMÄÄN KOKONAISUUTENA JA OSATYYTYVÄISYYFET RESIDUAALEINA, NAISET
```{r}
model2F <- lm(S_OALL ~ D_NOJOB + D_NOPARTNER + S_HEALTH + S_HOUSE + S_H_INCOME + S_PARTNER2 + S_JOB2 + S_SOCIAL + S_LEISURE + S_QLEISURE + RESIDF_DNOJOB + RESIDF_DNOPARTNR + RESIDF_HEALTH + RESIDF_HOUSE + RESIDF_H_INCOME + RESIDF_PARTNER + RESIDF_JOB + RESIDF_SOCIAL + RESIDF_LEISURE + RESIDF_QLEISURE, data = BHPS_naiset)
summary(model2F)
```
&nbsp;


####TYYTYVÄISYYS ELÄMÄÄN KOKONAISUUTENA JA OSATYYTYVÄISYYFET RESIDUAALEINA, MIEHET
```{r}
model2M <- lm(S_OALL  ~ D_NOJOB + D_NOPARTNER + S_HEALTH + S_HOUSE + S_H_INCOME + S_PARTNER2 + S_JOB2 + S_SOCIAL + S_LEISURE + S_QLEISURE + RESIDM_DNOJOB + RESIDM_DNOPARTNR + RESIDM_HEALTH + RESIDM_HOUSE + RESIDM_H_INCOME + RESIDM_PARTNER + RESIDM_JOB + RESIDM_SOCIAL + RESIDM_LEISURE + RESIDM_QLEISURE, data = BHPS_miehet)
summary(model2M)
```
&nbsp;



####YHDENMUKAISUUS ANAND, HUNTER JA SMITHIN ANALYYSIIN

Toisin kuin ensimmäinen malli, malli 2 eroaa huomattavasti AHS:n toisesta mallista. Mielenkiintoinen huomio on, että naisten ja miesten väliset erot ovat samanlaiset omien mallien välillä mitä AHS:n mallien sukupuolten väliset erot. Siitä huolimatta, että erot naisten ja miesten välillä tuntuu olevan samankaltaiset, itse arvot eroavat suuresti omien mallien ja AHS:n mallien välillä. 

Naisten kohdalla selkeimmät erot tulivat työ ja partneri -muuttujien kohdalla. Etenkin  D_NOJOB, D_NOPARTNER, S_PARTNER2 ja RESIDF_DNOPARTNR - kohdissa erot olivat erityisen merkittävät. Esimerkiksi tyytyväisyyttä puolisoon mittaava S_PARTNER2 sai omassa mallissani korrealatiokertoimen 0.47 ja AHS:n mallissa 1,07. Vielä suurempi ero oli D_NOPARTNER-muuttujan kohdalla, joka siis indikoi, ettei vastaajalla ole parisuhdetta, tämä muuttuja sai omassa mallissani arvon 2,89 ja AHS:n mallissa 6.48. AHS:n malli löytyy sivulta 23 taulukosta 5  
[(artikkeli täällä).](http://philosophy.uchicago.edu/faculty/files/nussbaum/Capabilities%20and%20Well-Being%20Evidence%20Based%20on%20the%20Sen-Nussbaum%20Approach%20to%20Welfare.pdf) 

Myös miesten kohdalla mallit erosivat merkittävästi AHS:n mallista. Huomioitavaa on kuitenkin se, että erot AHS:n mallin kanssa olivat pienemmät kuin naisten kohdalla. Miesten kohdalla etenkin RESIDM_JOB-muuttujan kohdalla oli eroavaisuuksia, omassa mallissani reisudaali tyytyväisyydestä työhön sai korrelaatiokertoimen 0.03 ja AHS:n mallissa puolestaan -0.21. AHS:n malli löytyy sivulta 24 taulukosta 6 
[(artikkeli täällä).](http://philosophy.uchicago.edu/faculty/files/nussbaum/Capabilities%20and%20Well-Being%20Evidence%20Based%20on%20the%20Sen-Nussbaum%20Approach%20to%20Welfare.pdf)


##MALLI 3 
####TYYTYVÄISYYS ELÄMÄÄN KOKONAISUUTENA JA TOIMINTAMAHDOLLISUUDET SEKÄ OSATYYTYVÄISYYDET RESIDUAALEINA, NAISET   
```{r}
model3F <- lm(S_OALL ~ S_HL_Limit + S_HL_NOURISH + S_H_LAC_MOVE +S_S_CAR + S_H_CRIME + S_S_EDUCATE + S_W_CONCB + S_W_CONCL + S_W_CONCML + S_W_SLEEPN + S_W_SLEEPM + S_W_SLEEPMM + S_W_STRAINN + S_W_STRAINM + S_W_STRAINMM + S_W_DEPRESSN + S_W_DEPRESSM + S_W_DEPRESSMM + S_W_CONFIDENTN + S_W_CONFIDENTM + S_W_CONFIDENTMM + S_W_DECIDEM + S_W_DECIDEL + S_W_DECIDEML + S_W_DIFICULTN + S_W_DIFICULTM + S_W_DIFICULTMM + S_W_FACEUPM + S_W_FACEUPL + S_W_FACEUPL + S_S_HOLIDAY + S_S_CLOTHES + S_S_MEAL + S_W_WORTHN + S_W_WORTHM + S_W_WORTHMM + S_W_ROLEM + S_W_ROLEL + S_W_ROLEML + S_W_HAPPYM + S_W_HAPPYL + S_W_HAPPYML + S_W_EACTIVEM + S_W_EACTIVEL + S_W_EACTIVEML + S_VOTE + S_HL_NAWORK + S_HL_AWORKL + S_HLAWORKLTL + S_HLAWORKS + RESIDF_DNOJOB + RESIDF_DNOPARTNR + RESIDF_HEALTH + RESIDF_HOUSE + RESIDF_H_INCOME + RESIDF_PARTNER + RESIDF_JOB + RESIDF_SOCIAL + RESIDF_LEISURE + RESIDF_QLEISURE, data = BHPS_naiset)
summary(model3F)
```
&nbsp;


####TYYTYVÄISYYS ELÄMÄÄN KOKONAISUUTENA JA TOIMINTAMAHDOLLISUUDET SEKÄ OSATYYTYVÄISYYDET RESIDUAALEINA, MIEHET 
```{r}
model3M <- lm(S_OALL ~ S_HL_Limit + S_HL_NOURISH + S_H_LAC_MOVE +S_S_CAR + S_H_CRIME + S_S_EDUCATE + S_W_CONCB + S_W_CONCL + S_W_CONCML + S_W_SLEEPN + S_W_SLEEPM + S_W_SLEEPMM + S_W_STRAINN + S_W_STRAINM + S_W_STRAINMM + S_W_DEPRESSN + S_W_DEPRESSM + S_W_DEPRESSMM + S_W_CONFIDENTN + S_W_CONFIDENTM + S_W_CONFIDENTMM + S_W_DECIDEM + S_W_DECIDEL + S_W_DECIDEML + S_W_DIFICULTN + S_W_DIFICULTM + S_W_DIFICULTMM + S_W_FACEUPM + S_W_FACEUPL + S_W_FACEUPL + S_S_HOLIDAY + S_S_CLOTHES + S_S_MEAL + S_W_WORTHN + S_W_WORTHM + S_W_WORTHMM + S_W_ROLEM + S_W_ROLEL + S_W_ROLEML + S_W_HAPPYM + S_W_HAPPYL + S_W_HAPPYML + S_W_EACTIVEM + S_W_EACTIVEL + S_W_EACTIVEML + S_VOTE + S_HL_NAWORK + S_HL_AWORKL + S_HLAWORKLTL + S_HLAWORKS + RESIDM_DNOJOB + RESIDM_DNOPARTNR + RESIDM_HEALTH + RESIDM_HOUSE + RESIDM_H_INCOME + RESIDM_PARTNER + RESIDM_JOB + RESIDM_SOCIAL + RESIDM_LEISURE + RESIDM_QLEISURE, data = BHPS_miehet)
summary(model3M)
```
&nbsp;


####YHDENMUKAISUUS ANAND, HUNTER JA SMITHIN ANALYYSIIN

Siinä missä malli 1 oli käytännössä sama kuin AHS:n malli 1 ja malli 2 erosi merkittävästi AHS:n mallista 2, niin malli 3 on jotain siltä väliltä. Mielenkiintoista oli huomata, että naisten mallien välillä oli pienemmät erot kuin miesten mallien välillä, ja, että kokonaisuudessa erot mallien 3 välillä olivat paljon pienemmät kuin mitä malleissa 2. 

Naisten vastauksia sisältävässä mallissa selkeimmät erot olivat muuttujien S_W_CONCML ja S_W_DECIDEML kohdalla. Keskittymistä kuvaava muuttuja S_W_CONCML sai omassa mallissani korrelaatiokertoimen 0.47 ja AHS:n mallissa 0.07, puolestaan päätöksentekoa kuvaava muuttuja S_W_DECIDEML sai AHS:n mallissa arvon 0.18 ja omassa mallissani -0.82. Selkeitä suuria eroja näiden lisäksi oli myös arvokkaaksi kokemisen muuttujissa (S_HL_AWORKL). AHS:n malli löytyy sivuilta 26-27  taulukosta 7 [(artikkeli täällä).](http://philosophy.uchicago.edu/faculty/files/nussbaum/Capabilities%20and%20Well-Being%20Evidence%20Based%20on%20the%20Sen-Nussbaum%20Approach%20to%20Welfare.pdf) 

Miesten kohdalla puolestaan erot olivat suurempia kuin naisten kohdalla AHS:n mallin kanssa. Erityisen mielenkiintoista tämä on kun verrataan malliin 2, jossa juuri miesten väliset erot oman ja AHS:n mallin välillä olivat pienemmät kuin naisten. Mallissa 3 suuria eroavaisuuksia oli etenkin seuraavien muuttujien kohdalla S_S_CAR (malli 3: 0.25, AHS: 0.07), S_W_CONCML (malli 3: 0.82, AHS: 0.16), S_W_ROLEML (malli 3: -0.74, AHS: -0.09), S_W_ROLEL (malli 3: -0.53, AHS: -0.16), S_HL_NAWORK (malli3 : -0.74, AHS: -0.17). AHS:n malli löytyy sivuilta 28-29, taulukosta 8 [(artikkeli täällä).](http://philosophy.uchicago.edu/faculty/files/nussbaum/Capabilities%20and%20Well-Being%20Evidence%20Based%20on%20the%20Sen-Nussbaum%20Approach%20to%20Welfare.pdf)
&nbsp;

#TULOKSET JA POHDINTAA TIETEEN TOISTETTAVUUDESTA

Alla on kuvattu Anand, Hunter ja Smithin tulokset ensin ja suluissa tummennetulla ovat tämän analyysin tulokset: 

####Tekijät, jotka korreloivat NEGATIIVISESTI elämään tyytyväisyyden kanssa: 
* S_HL_LIMIT terveyden elämää rajoittava vaikutus. Naiset: 0.32 (**0.44**). Miehet: 0.26 (**0.52**)
* S_S_CAR ei mahdollisuutta auton käyttöön. Naiset: syrjäytetty huonon p-arvon vuoksi [SHPV] (**H**). Miehet: 0.07 (**0.25**) 
* S_H_LAC_MOVE ei mahdollisuutta muuttaa pois nykyiseltä asuinalueelta. Naiset: 0.28 (**0.21**). Miehet: 0.30 (**0.21**)
* S_H_CRIME rikollisuus asuinalueella. Naiset: SHPV  (**SHPV**). Miehet: 0.07 (**SHPV**)
* S_W_SLEEPMM unien häiriintyminen huolien vuoksi. Naiset: 0.13 (**0.04**). Miehet: 0.01 (**0.74**)  **<-- liittyisikö puuttuviin tietoihihn?**
* S_W_WORTHMM itsensä kokeminen arvottomana henkilönä. Naiset: 0.55 (**SHPV**). Miehet: 0.32 (**0.86**)  **<-- vai muuttujamuunnoksiin?**
* S_HL_NAWORK terveys rajoittaa (vähän) työnmäärää. Naiset: 0.67 (**0.70**). Miehet: 0.17 (**SHPV**)
* S_W_EACTIVEML jokapäiväisestä elämästä nauttimattomuus. Naiset: 0.47 (**SHPV**). Miehet: 0.42 (**SHPV**)  **<-- ja tämä?**
* S_W_HAPPYML onnellisuuden kokemuksen vähentyminen Naiset: 0.75 (**SHPV**). Miehet: 0.97 (**1.17**)   
* S_W_DECIDEM kyvytön tekemään päätöksiä elämässään. Naiset: 0.09 (**SHPV**). Miehet: 0.04 (**SHPV**)
* S_W_ROLEL kokemus hyödyllisyydestä vähentynyt. Naiset: 0.16 (**SHPV**). Miehet: 0.16 (**0.53**)  **<-- hmm...**
* S_S_EDUCATE korkea koulutus. Naiset: 0.13 (**SHPV**). Miehet: 0.16 (**0.22**)

####Tekijät, jotka korreloivat POSITIIVISESTI elämään tyytyväisyyden kanssa: 
* S_HL_NOURISH mahdollisuus syödä liharuokia joka toinen päivä. Naiset: 0.17 (**0.35**). Miehet: 0.25 (**0.22**)
* S_S_HOLIDAY mahdollisuus käydä matkoilla kerran vuodessa. Naiset: 0.22 (**SHPV**). Miehet: 0.21 (**SHPV**)  **<-- miksi SHPV?**
* S_S_MEAL illallistaminen perheen/ystävien kanssa kerran kuukaudessa. Naiset: 0.29 (**SHPV**). Miehet: 0.25 (**SHPV**)  **<-- ?**
* S_S_CLOTHES mahdollisuus ostaa uusia vaatteita. Naiset: 0.12 (**SHPV**). Miehet: SHPV (**SHPV**)
* S_W_DEPRESSN ei masentuneisuuden tunnetta. Naiset: 0.29 (**0.57**). Miehet: 0.25 (**SHPV**)  **<-- ?**
* S_W_CONFIDENTN vastaajat jotka eivät koe kadotteneensa itseluottamustaan. Naiset: 0.12 (**SHPV**). Miehet: 0.14 (**SHPV**) 
* S_W_DIFICULTN kokemus ns. vaikeuksien voittamiseseta. Naiset: 0.06 (**SHPV**). Miehet: 0.06 (**1.49**)  **<-- mikä ero!**
* S_W_CONCML pystyy keskittymään tekemisiin vähemmän kuin aiemmin. Naiset: SHPV (**0.47**). Miehet: 0.16 (**0.81**)  **<-- rakastuneita? miksi ero?**
 * S_W_STRAINN ei ole ollut viimeaikoina "kuormittunut". Naiset: 0.16 (**0.23**). Miehet: 0.14 (**0.33**) 

#####Tekijät, jotka eivät korreloi tyytyväisyyteen elämään kanssa
* S_VOTE äänestäminen vaaleissa. Naiset: SHPV (**SHPV**). Miehet: SHPV (**SHPV**)
* S_W_CONCB; S_W_CONCL;  mahdollisuus keskittyä tekemisiin. Naiset: SHPV (**SHPV**). Miehet: SHPV (**SHPV**) 

Eroavaisuuksia siis omien ja Anand, Hunterin ja Smithin analyysien ja mallien välillä löytyy. Erityisesti muutamat kohdat ovat huolestuttavia korkeiden erojensa vuoksi (mm. S_W_SLEEPMM, S_W_WORTHMM, S_W_ROLEL, S_W_DIFICULTN, S_W_CONCML). Jotkut osatekijät mallissa osui toisaalta hyvinkin lähelle Anand, Hunterin ja Smithin mallia (mm. S_HL_LIMIT, S_HL_NOURISH, S_VOTE) Syyt analyysien välisiin eroihin voi löytyä esimerkiksi eri tavoin tehdyistä muuttujamuunnoksista. Uudelleenkoodaus tai puuttuvien tietojen käsittely voi olla siis tehty eri tavoin omissa analyyseissani kuin Anandin, Hunterin ja Smithin analyyseissa. 

Mallikohtaisista eroavaisuuksista puolestaan erityisen mielenkiintoista olivat erot mallin 1 ja 2 välillä. Malli 1 oli käytännössä identtinen (pois lukien minimaaliset heitot arvoissa) Anand, Hunter ja Smithin malli 1 kanssa, mutta malli 2 puolestaan erosi kaikista kolmesta mallista eniten AHS:n mallista. Jotain siis on mahdollisesti tehty residuaali-muuttujien kohdalla, joka sekoitti tuloksia merkittävästi. Mutta kuten yllä jo mainitsin, eivät Anand, Hunter ja Smith ilmaisseet selkeästi, miten he saivat residuaali-muuttujat ja tekivätkö he jotain lisämuunnoksia muuttujiin. Malli 3 puolestaan oli jo lähempänä Anand, Hunterin ja Smithin malli 3:a, mutta kuitenkin sisälsi muutamia merkittäviä eroja. Residuaali-muuttujien lisäksi huomionarvoista on, että naisten ja miesten väliset keskinäiset erot olivat samantyyliset vaikkakin arvot olivat kokonaisuudessaan erit AHS:n mallien kanssa. 

Lopputuloksena voitaisiin sanoa, ettei tulosten perusteella anaalysi ollut erityisen hyvin toistettavissa. Anand, Hunterin ja Smithin artikkeli ei myöskään ollut niin läpinäkyvä mitä olisi voinut olla. He olivat kuitenkin liittäneet analyysin loppuun muuttuja-luettelon, jossa kerrottiin, miten muuttujia oli uudelleenkoodattua ja -nimetty, mikä mahdollisti replikaation. Tästä huolimatta, Anand, Hunter ja Smith olivat jättäneet mainitsematta mitä he tekivät puuttuville arvoille. Mahdollisuutena on myös, että olen tehnyt jollain tapaa muuttujamuunnokset väärin tai eri tavoin mitä Anand, Hunter ja Smith. Mikä puolestaan kertoo siitä, kuinka monin eri tavoin samalla aineistolla voi saman analyysin tehdä, niin, että lopputulokset eroavat merkittävästi. Kaiken kaikkiaan, tutkimuksen replikointi on mielenkiintoista, mutta haastavaa, vaikka käytössä olisikin täysin sama aineisto. Tutkijan rooli vaikuttaa olevan hyvin keskeinen tutkimuksen tulosten kannalta, joten sitä on ainakin entistä kriittisempi kvantitatiivista tutkimusta kohtaan tästedes. Hyvin tehtynä tilastollinen tutkimus voi olla erityisen arvokasta, mutta sen täytyy olla myös replikoitavissa. Tämän vuoksi tutkijoiden olisi hyvä pitää mielessään tutkimusta tehdessä ja siitä kirjoittaessa, kuinka hyvin lukija voisi mahdollisesti tutkimuksen replikoida, tiedon toistettavuuden ja läpinäkyvyyden vuoksi.  

#LÄHTEET
Anand, P., Hunter, G., & Smith, R. (2005). Capabilities and Well-Being: Evidence Based on the Sen–Nussbaum Approach to Welfare. Social Indicators Research, 74(1), 9–55. https://doi.org/10.1007/s11205-005-6518-z

British Household Panel Survey, wave 10, Economic and Social Research Council Research Centre on Micro-Social Change, Essex: UK Data Archive (distributor)






